# Kotus 5 patti
class: subst-p
match-word: VA
consonant-gradation: sw
group: t
transform-group: e
rules:
nominatiivi	0	0	s
genetiivi		0	n	w	ps=f
partitiivi	0	a	s
translatiivi	0	ksi	w	ps=f
translatiivi	0	kse	w	ps=r
essiivi		0	na	s
inessiivi		0	ssa	w
elatiivi		0	sta	w
illatiivi		([aeiou])	(1)(1)n	s
adessiivi		0	lla	w
ablatiivi		0	lta	w
allatiivi		0	lle	w
abessiivi		0	tta	w
nominatiivi_mon	0	t	w	ps=f
genetiivi_mon	0	en	s
partitiivi_mon	i	eja	s
translatiivi_mon	i	eiksi	w	ps=f
translatiivi_mon	i	eikse	w	ps=r
essiivi_mon	i	eja	s
inessiivi_mon	i	eissa	w
elatiivi_mon	i	eista	w
illatiivi_mon	i	eihin	s
adessiivi_mon	i	eilla	w
ablatiivi_mon	i	eilta	w
allatiivi_mon	i	eille	w
abessiivi_mon	i	eitta	w	ps=f
komitatiivi_mon	i	eine	s	ps=r
instruktiivi_mon	i	ein	w	ps=f
end: rules
end: class


# Kotus 27 k√§si
class: subst-si1
match-word: Vsi$
consonant-gradation: -
group: t
transform-group: e
rules:
nominatiivi	0	0	s	ps=f
nominatiivi	si	te	s	ps=r
genetiivi		si	den	s	ps=f
partitiivi	si	tta	s
translatiivi	si	deksi	s	ps=f
translatiivi	si	dekse	s	ps=r
essiivi		si	tena	s
inessiivi		si	dessa	s
elatiivi		si	desta	s
illatiivi		si	teen	s
adessiivi		si	della	s
ablatiivi		si	delta	s
allatiivi		si	delle	s
abessiivi		si	detta	s
nominatiivi_mon	si	det	s	ps=f
genetiivi_mon	0	en	s
genetiivi_mon	si	tten	s	prio=2
partitiivi_mon	0	a	s
translatiivi_mon	0	ksi	s	ps=f
translatiivi_mon	0	kse	s	ps=r
essiivi_mon	0	na	s
inessiivi_mon	0	ssa	s
elatiivi_mon	0	sta	s
illatiivi_mon	0	in	s
adessiivi_mon	0	lla	s
ablatiivi_mon	0	lta	s
allatiivi_mon	0	lle	s
abessiivi_mon	0	tta	s	ps=f
komitatiivi_mon	0	ne	s	ps=r
instruktiivi_mon	0	n	s	ps=f
end: rules
end: class
